【裁判字號】    98,交聲,47
【裁判日期】    980527
【裁判案由】    聲明異議
【裁判全文】
臺灣屏東地方法院交通事件裁定          98年度交聲字第47號
原處分機關  交通部公路總局高雄區監理所屏東監理站
異  議  人  甲○○
即受處分人
上列受處分人因違反道路交通管理處罰條例案件，對於原處分機
關民國98年1 月15日所為之處分（原處分案號：屏監違字第裁82
-BQ0000000號），聲明異議，本院裁定如下：
    主  文
原處分罰鍰超逾新台幣壹仟捌佰元部分撤銷。
前項撤銷部分，異議人不罰。
    理  由
一、原處分意旨略以：異議人即受處分人 (下稱：異議人)甲 ○
    ○君所有YEQ-337 號車於96年11月03日13時57分被警舉發「
    闖紅燈」違規，依行政程序法第67條、第72條第1 項及第74
    條第1 項、第2 項規定完成送達程序 (有該郵件掛號回執可
    資佐證)， 本站爰依道路交通管理處罰條例第53條第1 項暨
    違反道路交通管理事件統一裁罰基準表第53條第1 項裁處 (
    逾越應到案期限60日以上，繳納罰鍰或逕行裁決處罰者。機
    車部份)裁 處異議人繳納罰款新台幣 (下同)4,500 元 ，並
    依道路交通管理處罰條例第63條第1 項共記違規點數3 點，
    核無違誤。
二、異議意旨略以：異議人於97年12月20日去7-11商店，繳罰金
    500 元，才發現有另一件罰金4,500 元 (完全不知情)。 警
    方有回覆稱，因送達時未受領寄存在郵局，我若早知有此罰
    單不會被加成到4,500 元。因家裡經濟困難，為此聲明異議
    ，讓我照原本的罰金1,800 元。
三、查異議人甲○○前於96年11月3 日13時59分許，駕駛車YEQ-
    337 號號重型機車，行經高雄市○○區○○路與大興路口時
    ，因被舉發有「駕車行經有燈光號誌管制之交岔路口闖紅燈
    之違規，有高雄市政府警察局三民第二分局高市咬相字第BQ
    0000000 號違規事件舉發通知單暨採證照片附卷可按，並據
    異議人所不爭執，以上情事可堪認定為事實。是認原處分機
    關依上開舉發違規事實裁罰，固屬有據。
四、惟按送達，除法規另有規定外，由行政機關依職權為之；又
    送達，於應受送達人之住居所、事務所或營業所為之；不能
    依前二條規定為之者，得將文書寄存送達地之地方自治或警
    察機關，並作送達通知書兩份，一份黏貼於應受送達人位居
    所、事務所、營業所或其就業處所門首，另一份交由鄰居轉
    交或置於該送達處所信箱或其他適當位置，以為送達；再，
    前項情形，由郵政機關為送達者，得將文書寄存於送達地之
    郵政機關，行政程法第67條、第72條第1 項及第74條第1 項
    、第2 項規定有明文。可知郵政機關於執行行政文書之送達
    ，於行寄存送達時，應製作成送達通知書2 份，依上開法律
    規定程序辦理，始稱適法。查本件系爭舉發通知單經囑託郵
    務機關送達時，因按址 (屏東縣萬丹鄉○○村○○路813 巷
    23號)送 達時，因未會晤異議人送達，乃於96年11月21日寄
    存於萬丹郵局，固有該行政文書之送達證書在卷足稽；但異
    議人否認有接獲送達通知，亦不知寄存於萬丹郵局；而查上
    開送達證書中，關於寄存送達，郵務人員究竟有無製作送達
    通知書2 份，並依法將一份黏貼門首；另一份有無交由鄰居
    轉交，或放置於適當處所，均未據郵務人員勾選填列，有該
    送達證書足按，自無證據可資證明已依上開行政程法規定完
    成寄存送達程序，應認本件舉發通知單之寄存送達程序不合
    法，準此，系爭舉發違規通知單記「應到案日期:96 年12月
    17日」其指定不當效力，關於「逾越應到案期限」亦無從起
    算及確定其日數。
五、按汽車駕駛人，行經有燈光號誌管制之交岔路口闖紅燈者，
    處新臺幣1800元以上5400元以下罰鍰，道路交通管理處罰條
    例第53條第1 項定有明文。本件異議人上開事證明證，原處
    分機關依違反道路交通管理處罰條例第53條第1 項規定，裁
    處罰鍰在1,800 元數額，及按同上處罰條例第63條第1 項規
    定，記違規點數3 點等處分，核屬適當、合法；但原處分機
    關按「違反道路交通管理事件統一裁罰基準表第53條第1 項
     (逾越應到案期限60日以上或逕行裁決處罰)。 (機 車部分
    )裁 處異議人超逾1,800 元數額部分，為有違誤，異議意旨
    指摘及此，認有理由，應由本院撤銷此部分處分改諭知不罰
    裁定如主文。
六、依道路交通案件處理辦法第20條，裁定如主文。
中    華    民    國    98    年    5     月    27    日
                  交通法庭    法  官  朱盈吉
上正本證明與原本無異
如不服本裁定應於收受送達後五日內向本院提出抗告書狀敘述抗
告之理由抗告於台灣高等法院高雄分院。
中    華    民    國    98    年    6     月    2     日
                              書記官    林祥玉


司法院資訊處製作；財團法人民間司法改革基金會備份。
